【裁判字號】    95,交聲,451
【裁判日期】    950522
【裁判案由】    違反道路交通管理處罰條例聲明異議
【裁判全文】
臺灣臺北地方法院交通事件裁定         95年度交聲字第451號
原處分機關  臺北市交通事件裁決所
異議人即
受處分人    甲○○
上列異議人即受處分人因違反道路交通管理處罰條例事件，對於
臺北市交通事件裁決所中華民國95年4月11日所為之處分（原處
分案號：北市裁三字第裁22-E00000000號），聲明異議，本院裁
定如下：
    主  文
原處分撤銷。
甲○○不罰。
    理  由
一、按逕行舉發違反道路交通管理事件，經汽車所有人依通知單
    之應到案日期前到案，並告知違規駕駛人姓名、身分證統一
    編號及住址者，處罰機關應即另行通知違規駕駛人到案依法
    處理；逾應到案日期，處罰機關應依道路交通管理處罰條例
    第85條第3項規定處罰該汽車所有人，違反道路交通管理事
    件統一裁罰基準及處理細則第24條定有明文。
二、經查：本件異議人即受處分人甲○○於民國94年11月19日晚
    間8時18分許，駕駛王世尊所有、車牌號碼HB-5496號自小客
    車沿新竹市○○路○段行駛，行經光復路與學府路交岔路口
    時，該處為有燈光號誌管制之交岔路口，且光復路方向顯示
    為紅燈，甲○○竟於上開交岔路口闖紅燈，經該交岔路口設
    置之感應式闖紅燈及超速自動偵測照相機攝得採證照片2幀
    後，由新竹市警察局交通隊員警依道路交通管理處罰條例第
    7 條之2規定，以汽車所有人王世尊有違反道路交通管理處
    罰條例第53條規定為由，於94年12月26日逕行製單舉發等情
    ，有卷附新竹市警察局舉發違反道路交通管理事件通知單1
    紙、採證照片2幀可稽；次查：上開舉發違反道路交通管理
    事件通知單所載之應到案日期為95年1月30日，經核尚合於
    違反道路交通管理事件統一裁罰基準及處理細則第14條後段
    應逕行舉發之通知單應到案之日期應距舉發日30日之規定，
    且送達處所為臺北市中正區○○○路○段132號4樓之1，亦
    與卷附車牌號碼HB-5496號自小客車之車號查詢汽車車籍資
    料報表所載汽車所有人王世尊之住址相符，是依前開說明，
    汽車所有人王世尊倘主張其非違規駕駛人，自應於應到案日
    期即95年1月30日前到案並陳明違規駕駛人即異議人之姓名
    、身分證統一編號及住址，處罰機關始能對異議人裁決處罰
    ；然查：汽車所有人王世尊遲於95年3月21日始填具申請書
    申請將本件違規行為歸責於異議人甲○○，甲○○並於95年
    3 月30日到案並填寫交通違規案件陳述書等情，有卷附申請
    書、臺北市交通事件裁決所交通違規案件陳述書可稽，汽車
    所有人逾應到案日期始到案並告知違規駕駛人姓名、身分證
    統一編號及住址者，依前開說明，自仍應依道路交通管理處
    罰條例第85條第3項規定，對汽車所有人王世尊裁決處罰，
    原處分機關不察，竟於95年4月11日以北市裁三字第裁22-E0
    0000000號裁決書對異議人甲○○裁決處罰，顯已違反上開
    規定，而屬違法之處分。
三、綜上所述，本件原處分機關所為裁決業已抵觸違反道路交通
    管理事件統一裁罰基準及處理細則第24條之規定，而屬違法
    之處分，是本院自無從再對於違規事實之有無、是否存在有
    免責事由等加以審酌，且原處分既有如上違法之處，自屬無
    可維持，應由本院將原處分撤銷，改諭知異議人不罰，並由
    原處分機關另對汽車所有人王世尊裁決處罰，以資適法。
據上論斷，應依道路交通案件處理辦法第20條前段，裁定如主文
。
中    華    民    國    95    年    5     月    22    日
                      交通法庭  法  官  張永宏
以上正本證明與原本無異
如不服本裁定應於送達後5日內向本院提出抗告狀
                                書記官  楊婷婷
中    華    民    國    95    年    5     月    22    日


司法院資訊處製作；財團法人民間司法改革基金會備份。
